臺灣新北地方法院刑事判決
111年度審交易字第827號
公  訴  人  臺灣新北地方檢察署檢察官
被      告  陳慕華



上列被告因公共危險等案件，經檢察官提起公訴（111年度偵字
第7953號），於準備程序中，被告就被訴事實為有罪之陳述，經
告以簡式審判程序之旨，並聽取當事人之意見後，本院裁定進行
簡式審判程序，並判決如下：
    主  文
陳慕華駕駛動力交通工具，吐氣所含酒精濃度達每公升零點貳伍
毫克以上，處有期徒刑貳月，併科罰金新臺幣貳萬元，有期徒刑
如易科罰金，罰金如易服勞役，均以新臺幣壹仟元折算壹日。
　　事實及理由
一、本件犯罪事實及證據，除證據並所犯法條欄一第5至6行「道
    路交通事故調查報告表、道路交通事故調查報告表㈠、㈡」應
    更正為「道路交通事故調查報告表㈠、㈡」；同欄第6至7行「
    道路交通事故現場草圖」應更正為「道路交通事故現場圖」
    ；另證據部分補充「被告陳慕華於本院準備程序及審理中之
    自白」、「車輛詳細資料報表、公路監理電子閘門系統查詢
    結果各1份」外，其餘均引用附件檢察官起訴書之記載。
二、論罪：
　㈠按行為後法律有變更者，適用行為時之法律；但行為後之法
    律有利於行為人者，適用最有利於行為人之法律，刑法第2
    條第1項定有明文。查被告行為後，刑法第185條之3第1項規
    定業於民國111年1月28日修正公布，並自同年月30日生效施
    行。此次修正並未更動刑法第185條之3第1項各款規定，惟
    就法定刑部分原規定規定：「處2年以下有期徒刑，得併科2
    0萬元以下罰金」；修正後則規定：「處3年以下有期徒刑，
    得併科30萬元以下罰金」，經比較新舊法之結果，修正後既
    已提高法定刑，自應以修正前刑法第185條之3第1項規定較
    有利於被告，依刑法第2條第1項前段規定，即應適用修正施
    行前刑法第185條之3第1項規定。
　㈡核被告所為，係犯修正前刑法第185條之3第1項第1款之駕駛
    動力交通工具而吐氣所含酒精濃度達每公升0.25毫克以上罪
    。
三、爰以行為人之責任為基礎，審酌被告明知酒精成分對人的意
    識及反應能力具有不良影響，於飲酒後呼氣酒精濃度已達每
    公升0.88毫克，猶貿然騎乘重型機車上路，枉顧自身及公眾
    往來之交通安全，惟念其犯後坦承犯行，態度尚佳，兼衡其
    無前科之素行，有臺灣高等法院被告前案紀錄表可佐，及案
    發前飲用之酒類飲品為啤酒，暨其高職畢業之智識程度（見
    被告之個人戶籍資料），自陳目前從事服務業，月收入約新
    臺幣（下同）2萬多元，家中尚有子女需要扶養（見本院111
    年9月22日準備程序筆錄第5頁）等一切情狀，量處如主文所
    示之刑，並諭知易科罰金及易服勞役之折算標準。
四、據上論斷，應依刑事訴訟法第273條之1第1項、第299條第1
    項前段、第310條之2、第454條第2項，判決如主文。
本案經檢察官黃育仁提起公訴，檢察官王佑瑜到庭執行職務。
中　　華　　民　　國　　111 　年　　10　　月　　6 　　日
                  刑事第二十三庭  法　官　朱學瑛
上列正本證明與原本無異。
如不服本判決，應於判決送達後20日內敘明上訴理由，向本院提
出上訴狀 (應附繕本) ，上訴於臺灣高等法院。其未敘述上訴理
由者，應於上訴期間屆滿後20日內向本院補提理由書「切勿逕送
上級法院」。
                                  書記官  盧姿妤
中　　華　　民　　國　　111 　年　　10　　月　　6 　　日

附錄本案論罪科刑法條全文：
修正前中華民國刑法第185條之3
駕駛動力交通工具而有下列情形之一者，處2年以下有期徒刑，
得併科20萬元以下罰金：
一、吐氣所含酒精濃度達每公升零點二五毫克或血液中酒精濃度
    達百分之零點零五以上。
二、有前款以外之其他情事足認服用酒類或其他相類之物，致不
    能安全駕駛。
三、服用毒品、麻醉藥品或其他相類之物，致不能安全駕駛。
因而致人於死者，處3年以上10年以下有期徒刑；致重傷者，處1
年以上7年以下有期徒刑。
曾犯本條或陸海空軍刑法第54條之罪，經有罪判決確定或經緩起
訴處分確定，於五年內再犯第1項之罪因而致人於死者，處無期
徒刑或5年以上有期徒刑；致重傷者，處3年以上10年以下有期徒
刑。

附件：
臺灣新北地方檢察署檢察官起訴書　
                                     111年度偵字第7953號
　　被　　　告　陳慕華　女　49歲（民國00年0月00日生）
　　　　　　　　　　　　住臺北市○○區○○街000巷00號8樓
　　　　　　　　　　　　居新北市○○區○○路00○00號6樓
　　　　　　　　　　　　　之2
　　　　　　　　　　　　國民身分證統一編號：Z000000000號
上列被告因公共危險等案件，業經偵查終結，認應提起公訴，茲
將犯罪事實及證據並所犯法條分敘如下：
      　犯罪事實
一、陳慕華自民國111年1月15日20時許至21時許止，在新北市五
    股區中興路之玄真宮內飲酒後，明知酒後不得駕駛動力交通工
    具，仍騎乘車牌號碼NFP-2995號普通重型機車上路。嗣於同日2
    1時20分許，沿新北市蘆洲區長安街49巷往長安街方向行駛
    ，行經長安街49巷8弄口時，本應注意車前狀態，並隨時採取
    必要之安全措施，而依當時情形，並無不能注意之情事，竟
    疏未注意及此，貿然左偏超車，而撞到行經該處之行人許雁
    婷致許雁婷受有左側膝部及小腿挫傷、左側小腿撕裂傷、右
    膝、右小腿、左足踝、左小腿挫擦傷等傷害。經警據報到場
    處理，並於同日21時36分許對陳慕華施以吐氣酒精濃度檢測，
    測得其吐氣酒精濃度達每公升0.88毫克。
二、案經許雁婷訴由新北市政府警察局蘆洲分局報告偵辦。
        證據並所犯法條
一、上揭犯罪事實，業據被告陳慕華於警詢及偵查中坦承不諱，
    業經告訴人許雁婷指訴綦詳，並有新北市政府警察局蘆洲分
    局道路交通事故當事人酒精測定紀錄表、新北市政府警察局吐氣
    酒精濃度檢測程序暨拒測法律效果確認單及新北市政府警察局舉
    發違反道路交通管理事件通知單、道路交通事故調查報告表、
    道路交通事故調查報告表㈠、㈡、道路交通事故現場草圖、新北
    市聯合醫院乙種診斷書、新光醫療財團法人新光吳火獅紀念
    醫院乙種診斷證明書各1份、現場照片共11張在卷可稽，是
    被告犯嫌應堪認定。
二、核被告所為，係犯刑法第185條之3第1項第1款之公共危險、
    第284條前段之過失傷害等罪嫌；其所為上開犯行，犯意各
    別，行為互殊，請予分論併罰。
三、依刑事訴訟法第251條第1項提起公訴。
　　此　　致
臺灣新北地方法院

中　　華　　民　　國　 111　　年　　6 　　月　　17  　日
                      檢　察　官　黃育仁